【裁判字號】    97,交聲,2888
【裁判日期】    971031
【裁判案由】    違反道路交通管理處罰條例聲明異議
【裁判全文】
臺灣臺北地方法院交通事件裁定        97年度交聲字第2888號
原處分機關  台北市交通事件裁決所
異  議  人
即受處分人  甲○○
上列異議人即受處分人因違反道路交通管理處罰條例案件，對於
台北市交通事件裁決所中華民國97年9月5日所為之處分（原處分
案號：北市裁催字第裁22-1AD208969號），聲明異議，本院裁定
如下：
    主      文
異議駁回。
    理      由
一、按汽車停車時，在禁止臨時停車處所不得停車，道路交通安
    全規則第112條第1項第1款定有明文。而劃設於道路緣石正
    面或頂面，或劃設於路面之紅色實線標線，係屬禁止臨時停
    車線，用以指示禁止臨時停車路段，道路交通標誌標線號誌
    設置規則第169條設有明文規定。次按汽車駕駛人，在禁止
    臨時停車處所停車者，處新台幣（下同）600元以上1,200元
    以下罰鍰，道路交通管理處罰條例第56條第1項第1款亦規定
    甚明。
二、異議人即受處分人甲○○於民國97年5月16日上午11時24分
    ，因其所有之車號CU-1087號自用一般小客車，在台北市○
    ○○路61號週邊劃有紅線路段停車，而為執行交通稽查任務
    人員以異議人有違反道路交通管理處罰條例第56條第1項第1
    款規定（在禁止臨時停車處所停車）之行為，予以拍照存證
    後逕行舉發。嗣異議人向原處分機關提出申訴，經原處分機
    關認為無理由，乃依道路交通管理處罰條例第56條第1項第1
    款及違反道路交通管理事件統一裁罰基準表之規定，裁罰異
    議人新台幣（下同）1200元罰鍰。
三、聲明異議意旨略以：伊在台北市○○○路67巷7號之斜對面
    停車，該巷道里民已停車數十年，巷道內之紅線斷斷續續，
    亦未插牌告知紅線用途等語。
四、本件受處分人所有之上開車輛，於前揭時間，經警舉發在前
    揭地點之劃有紅線路段違規停車，有舉發通知單、舉發採證
    照片在卷可稽；受處分人之上開車輛確停放於劃有紅線之處
    所，亦為受處分人所不爭執，則依上開說明，劃有紅線之路
    段既為禁止臨時停車路段，依法亦不得停車，受處分人將其
    車輛停放於該禁止臨時停車之處所，自屬違反道路交通管理
    處罰條例第56條第1項第1款之規定甚明。受處分人雖以前揭
    情詞置辯，惟依道路交通管理處罰條例第3條第1項第1款規
    定：「道路：指公路、街道、巷衖、廣場、騎樓、走廊或其
    他供公眾通行之地方」，及交通部交路76字第026017號函所
    示：「私有土地既成公眾通行之道路，如有公用地役關係之
    存在，此項道路之土地即已成為他有公物之公共用物，土地
    所有權人雖有所有權，但其所有權之行使應受限制，不得違
    反供公眾通行之目的」，受處分人上開車輛所停放之處既為
    巷弄，有舉發照片影本1紙在卷可憑，即為前揭說明所述道
    路，該處既經主管機關劃設紅線禁止臨時停車，顯見該路段
    有禁止臨時停車之必要，是受處分人所辯不可採，本件違規
    事實明確。
五、綜上所述，原處分機關依道路交通管理處罰條例第56條第1
    項第1款及違反道路交通管理事件統一裁罰基準表之規定，
    裁處異議人罰鍰1200元，於法自無不合，異議人之異議為無
    理由，應予駁回。
據上論斷，應依道路交通案件處理辦法第19條，裁定如主文。
中    華    民    國    97    年    10     月    31   日
                       交通法庭法  官  沈君玲
以上正本證明與原本無異。
如不服本裁定，應於送達後5日內向本院提出抗告狀。
                               書記官  劉麗英
中    華    民    國    97    年    10     月    31   日


司法院資訊處製作；財團法人民間司法改革基金會備份。
